【裁判字號】    90,上易,3205
【裁判日期】    901107
【裁判案由】    毒品危害防制條例
【裁判全文】
臺灣高等法院刑事判決                            九十年度上易字第三二五號
    上  訴  人  臺灣宜蘭地方法院檢察署檢察官
    被      告  甲○○
右上訴人因被告違反毒品危害防制條例案件，不服臺灣宜蘭地方法院九十年度易字第
三八九號，中華民國九十年七月十二日第一審判決（起訴案號：臺灣宜蘭地方法院檢
察署九十年度毒偵字第七九０、二九九、一０九六號、九十年度毒偵緝字第一四九、
一五０號）提起上訴，本院判決如左：
    主  文
原判決撤銷。
甲○○連續施用第二級毒品，累犯，處有期徒刑陸月，如易科罰金，以參佰元折算壹
日。
扣案之第二級毒品安非他命零點伍公克及吸食器貳組均沒收銷燬之。
    事  實
一、甲○○曾於民國（下同）八十六年間因妨害自由案件，經原審法院判處有期徒刑
    一年六月。同一事實另經原審法院裁定交付感訓處分確定，並自八十六年二月十
七日起執行，至八十八年六月二十三日止完畢，嗣前開有期徒刑亦因與感訓期間
    折抵（應折抵至八十七年八月十六日），執行完畢。
二、甲○○於八十九年間因施用毒品案件，經原審法院裁定執行觀察勒戒後，認無繼
    續施用毒品傾向，經台灣宜蘭地方法院檢察署檢察官於八十九年十月二十四日以
    八十九年度毒偵緝字第三三三號不起訴處分後，復基於概括犯意，自八十九年十
    一月中旬起至九十年五月九日止，先後多次在宜蘭縣宜蘭市○○路旁等地，連續
    施用第二級毒品安非他命多次，嗣先後於八十九年十一月十二日、同年十一月十
    七日、九十年四月二十五日及同年五月十二日為警採尿送驗查獲上情，並扣得安
    非他命零點五公克及專供施用毒品之器具吸食器二組。前開犯行，嗣經原審法院
    裁定執行觀察勒戒後，認有繼續施用毒品傾向，經裁定送強制戒治。
三、案經宜蘭縣警察局宜蘭分局、羅東分局報請台灣宜蘭地方法院檢察署檢察官偵查
    起訴。
    理  由
一、右揭事實，業據被告甲○○坦承不諱，並有安非他命零點五公克及專供施用毒品
    之器具吸食器二組扣案為憑。被告於前開時間經警採尿送驗後，均呈安非他命之
    陽性反應，亦有宜蘭縣衛生局出具之尿液檢驗單、台灣檢驗科技股份有限公司之
    尿液檢驗報告及慈濟大學濫用藥物檢驗中心檢驗總表在卷可參。本件事證明確，
    被告犯行堪以認定。
二、按毒品危害防制條例業於八十七年五月二十日經公布，於八十七年五月二十二日
    起生效施行，依該條例第二條第二項第二款規定，安非他命屬於第二級毒品，又
    同條例第十條第二項規定施用第二級毒品罪應處三年以下有期徒刑，但第一次施
    用第二級毒品者，檢察官應先將被告送勒戒處所觀察勒戒；經觀察勒戒後無繼續
    施用毒品之傾向者，應由檢察官為不起訴之處分，有繼續施用毒品之傾向者，由
    檢察官聲請法院裁定令入戒治處所施以強制戒治，其期間為一年；依前項規定為
    不起訴之處分後，五年內再犯第十條（指施用第一級或第二級毒品）之罪，經觀
    察勒戒後，認有繼續施用毒品之傾向或三犯以上者，不適用前項之規定，毒品危
    害防制條例第二十條第一、二、三項分別定有明文。本件被告於八十九年間因施
    用毒品案件，經原審法院裁定執行觀察勒戒後，認無繼續施用毒品傾向，經台灣
    宜蘭地方法院檢察署檢察官於八十九年十月二十四日以八十九年度毒偵緝字第三
    三三號不起訴處分後，五年之內再次施用第二級毒品安非他命，經送觀察勒戒後
    ，認有繼續施用毒品之傾向等情，有被告全國刑案查註紀錄表、不起訴處分書、
    刑事裁定書及台灣宜蘭看守所附設勒戒所九十年六月六日（九十）勒得總字第二
    九五號有繼續施用傾向證明書一紙存卷可按。
三、核被告所為，係犯毒品危害防制條例第十條第二項之施用第二級毒品罪。被告施
    用前後非法持有第二級毒品之行為，為施用第二級毒品之行為所吸收，不另論罪
    。其先後多次犯行，時間緊接，罪名及犯罪構成要件均屬相同，顯係基於概括犯
    意反覆為之，為連續犯，應依刑法第五十六條之規定，加重其刑。被告自九十年
    四月二十五日以後施用第二級毒品之行為，雖未據起訴，惟與起訴事實，有連續
    犯關係，屬裁判上一罪，依審判不可分原則，為起訴效力所及，本院自應併予審
    理，併此敘明。查被告曾於八十六年間因妨害自由案件，經原審法院判處有期徒
    刑一年六月。同一事實另經原審法院裁定交付感訓處分確定，並自八十六年二月
    十七日起執行，至八十八年六月二十三日止完畢，嗣前開有期徒刑亦因與感訓期
    間折抵（應折抵至八十七年八月十六日），執行完畢，有本院調取之臺灣宜蘭地
    方法院檢察署八十六年度執字第一五八六號卷宗為憑，於五年之內，再犯有期徒
    刑以上之本罪，為累犯，應依法遞加重其刑。
四、原審因予論罪科刑，固非無見。惟查：被告持有專供施用毒品器具之目的，在供
    施用毒品之用，是以持有專供施用毒品器具之低度行為，應為施用之高度行為所
    吸收，不另論罪，乃原判決認定被告持有專供施用毒品器具之行為，係另犯毒品
    危害防制條例第十一條第三項之持有專供施用毒品器具罪，且與施用第二級毒品
    罪間有方法結果之牽連關係，應依法從一重之毒品危害防制條例第十條第二項之
    罪處斷云云，尚有違誤。公訴人上訴意旨，誤指原判決對於被告施用毒品至九十
    年五月十二日以前溯九十六小時之犯行，未及審酌，雖無理由，但查原判決既有
    上開可議，應予撤銷改判。爰審酌被告犯罪之動機、手段、所生危害、施用毒品
    多次，仍不知戒絕以及犯後態度尚稱良好等一切情狀，量處如主文第二項所示之
    刑，並諭知易科罰金之折算標準。扣案之安非他命一包（毛重０．三公克），係
    查獲之毒品，吸食器二組，為專供施用毒品之器具，業據被告供明在卷，均應依
    毒品危害防制條例第十八條第一項前段之規定，諭知沒收銷燬之。
據上論斷，應依刑事訴訟法第三百六十九條第一項前段、第三百六十四條、第二百九
十九條第一項前段、毒品危害防制條例第十條第二項、第十八條第一項前段、刑法第
十一條前段、第五十六條、第四十七條、第四十一條第一項、罰金罰鍰提高標準條例
第二條，判決如主文。
本案經檢察官陳文禮到庭執行職務。
中      華      民      國     九十     年     十一     月      七      日
                              台灣高等法院刑事第六庭
                                  審判長法  官  陳  春  秋
                                        法  官  徐  培  元
                                        法  官  高  明  哲
右正本證明與原本無異。
不得上訴。
                                        書記官  李  垂  福
中      華      民      國     九十     年     十一     月      九      日
附錄本案論罪科刑法條全文：
毒品危害防制條例第十條：
施用第一級毒品者，處六月以上五年以下有期徒刑。
施用第二級毒品者，處三年以下有期徒刑。


司法院資訊處製作；財團法人民間司法改革基金會備份。
